臺灣雲林地方法院刑事判決　　　　　　 94年度交易字第142號
公　訴　人　臺灣雲林地方法院檢察署檢察官
被　　　告　丙○○
上列被告因過失致死案件，經檢察官聲請以簡易判決處刑（94年
度偵字第2771號），本院斗六簡易庭受理後（94年度六交簡字第
194 號），認不宜逕以簡易判決處刑，改依通常程序審理，被告
於準備程序進行中就被訴事實為有罪之陳述，經本院合議庭裁定
改行簡式審判程序，判決如下：
    主  文
丙○○因過失致人於死，累犯，處有期徒刑陸月，如易科罰金，
以佰元折算壹日。
    事  實
一、丙○○前因槍砲彈藥刀械管制條例、侵占、恐嚇等案件，經
    臺灣高等法院臺南分院裁定定應執行刑為有期徒刑4 年4 月
    確定，於民國92年7 月10日假釋期滿，以已執行論。仍不知
    警惕，於94年6 月12日凌晨，無駕駛執照而駕駛車牌號碼
    7777-JZ 號自用小客車，沿雲林縣斗南鎮○○路由西向東方
    向行駛，本應注意車前狀況，隨時採取必要之安全措施，並
    應注意行車速度在無標誌或標線而劃設車道線或行車分向線
    之道路，行車時速不得超過50公里，且依當時天候晴、視距
    良好、路面乾燥無缺陷或障礙物，並無不能注意之情事，竟
    疏未注意，於同日凌晨零時25分許，行經該路段小東里165
    號燈桿時，貿然以時速約80公里之速度行駛，適有陳俊中騎
    乘腳踏車自該路段右側駛入，丙○○因車速過快閃避不及致
    二車發生碰撞，陳俊中因而人車倒地，經送醫急救不治死亡
    。丙○○於肇事後，在未被有偵查犯罪職權之機關或公務員
    知悉前，不逃避接受裁判，於警方前往現場處理時，當場承
    認為駕駛人，因而自首接受裁判。
二、案經丙○○自首及雲林縣警察局斗南分局報告臺灣雲林地方
    法院檢察署檢察官相驗偵查後聲請簡易判決處刑。
    理  由
一、上揭事實，業據被告丙○○坦承不諱，核與證人即被害人之
    母乙○○於警詢中所述情節相符，並有道路交通事故調查報
    告表、現場圖各1 份、雲林縣警察局舉發違反道路交通管理
    事件通知單2 紙、照片30張附卷可稽，足認被告自白與事實
    相符，堪可採信。而被害人陳俊中因本件車禍顱內出血而死
    亡，亦經臺灣雲林地方法院檢察署檢察官督同法醫師相驗無
    訛，製有勘驗筆錄、相驗屍體證明書、驗斷書各1 份在卷足
    憑。
二、按汽車行駛時，駕駛人應注意車前狀況，並隨時採取必要之
    安全措施；又行車速度，在無標誌或標線而劃設車道線或行
    車分向線之道路，行車時速不得超過50公里，道路交通安全
    規則第94條第3 項、第93條第1 項第1 款（聲請簡易判決處
    刑書誤載為第97條第1 項，應予更正）分別定有明文。被告
    為汽車駕駛人，自應注意上開道路交通安全規則之規定，且
    肇事當時天候晴、視距良好、路面乾燥無缺陷或障礙物，有
    前揭道路交通事故調查報告表在卷可按，則依當時情形，被
    告並無不能注意之情事，乃竟疏未注意，肇致本件車禍，自
    有過失。又被害人確因本件車禍而死亡，被告之過失行為與
    被害人之死亡間有相當因果關係，本件事證明確，被告犯行
    堪以認定。
三、核被告所為，係犯刑法第276 條第1 項之過失致人於死罪。
    再按，汽車駕駛人，無駕駛執照駕車，因而致人受傷或死亡
    ，依法應負刑事責任者，應加重其刑至二分之一，道路交通
    管理處罰條例第86條第1 項定有明文。被告無駕駛執照而駕
    駛前開車輛致肇事一節，業據被告供承在卷，並有雲林縣警
    察局舉發違反道路交通管理事件通知單1 紙足按，其不慎駕
    車，因而致被害人死亡，自應依上開規定加重其刑。又被告
    前因槍砲彈藥刀械管制條例、侵占、恐嚇等案件，經臺灣高
    等法院臺南分院裁定定應執行刑為有期徒刑4 年4 月確定，
    於92年7 月10日假釋期滿，以已執行論，有臺灣高等法院被
    告前案紀錄表在卷可按，被告前受有期徒刑執行完畢，5 年
    內再犯本件有期徒刑以上之罪，為累犯，應依刑法第47條之
    規定，加重其刑，並依刑法第70條之規定，遞加重其刑。又
    被告於肇事後，在未被有偵查犯罪職權之機關或公務員知悉
    前，不逃避接受裁判，於警方前往現場處理時，當場承認為
    駕駛人，因而自首接受裁判，有本院94年10月12日公務電話
    1 紙在卷可參，應依刑法第62條前段之規定減輕其刑，並先
    加後減之。爰審酌被告未領有駕駛執照，復超速行駛，其過
    失程度不輕，並肇致被害人死亡之結果，迄今仍未與被害人
    家屬達成和解，及其犯後坦承犯行、頗具悔意、已婚、家有
    父母妻兒、以賣茶葉為業、智識程度為國中畢業等一切情狀
    ，量處如主文所示之刑，並諭知易科罰金之折算標準。
據上論斷，應依刑事訴訟法第452條、第273 條之1 第1 項、第
299 條第1 項前段，刑法第276 條第1 項、第47條、第62條前段
、第41條第1 項前段，道路交通管理處罰條例第86條第1 項，罰
金罰鍰提高標準條例第1 條前段、第2 條，判決如主文。
本案經檢察官甲○○到庭執行職務。
中　　華　　民　　國　　94　　年　　11　　月　　29　　日
                  刑事第五庭    法  官　王　素　珍
以上正本證明與原本無異。
如不服本判決，應於判決收受後10日內，向本院提出上訴狀（須
附繕本）。
                                書記官　林　怡　君
中　　華　　民　　國　　94　　年　　11　　月　　29　　日
附錄本案論罪科刑法條全文：
中華民國刑法第276條
(過失致死罪)
因過失致人於死者，處 2 年以下有期徒刑、拘役或 2 千元以下
罰金。
從事業務之人，因業務上之過失犯前項之罪者，處 5 年以下有期
徒刑或拘役，得併科 3 千元以下罰金。
